臺灣彰化地方法院刑事判決
110年度訴字第617號
公  訴  人  臺灣彰化地方檢察署檢察官
被      告  王肇偉



            王肇鵬


            邱幃翔


            陳宥佐



上  一  人 
選任辯護人  翁瑋律師                                    被      告  陳宜致  男  （民國00年0月00日生）


            蘇俊嘉



            林承洋


            洪紹凱


上列被告因妨害秩序等案件，經檢察官提起公訴（109年度偵字
第9828號），本院依簡式審判程序判決如下：
    主          文
甲○○犯意圖供行使之用而攜帶兇器在公眾得出入之場所聚集三人
以上首謀施強暴罪，累犯，處有期徒刑柒月。
乙○○、癸○○、辰○○、戊○○共同犯意圖供行使之用而攜帶兇器，在
公眾得出入之場所聚集三人以上下手實施強暴罪，各處有期徒刑
陸月，如易科罰金，均以新臺幣壹仟元折算壹日。
庚○○、子○○、壬○○共同犯意圖供行使之用而攜帶兇器，在公眾得
出入之場所聚集三人以上下手實施強暴罪，各處有期徒刑陸月，
如易科罰金，均以新臺幣壹仟元折算壹日。均緩刑貳年，並均應
向指定之政府機關、政府機構、行政法人、社區或其他符合公益
目的之機構或團體提供貳佰肆拾小時之義務勞務，及參加法治教
育肆場次。緩刑期間均付保護管束。 　　    
    犯罪事實及理由
一、犯罪事實：
　　緣甲○○、乙○○、子○○、庚○○（原名邱俊翔）與洪國男及其他
    真實姓名年籍不詳之成年男子於民國109年8月14日4時許，
    在彰化縣○○市○○路0段000號「滿庭芳KTV」（下稱滿庭芳KTV
    ）內發生糾紛，甲○○與乙○○因而遭洪國男等人毆打，甲○○因
    此受有頭部外傷合併頭皮撕裂傷、左前臂表淺撕裂傷之傷害
    ，乙○○因此受有頭部外傷合併頭皮擦傷、顏面表淺撕裂傷之
    傷害【傷害部分均未據告訴，非本案起訴範圍】。之後洪國
    男雖曾表示要向甲○○等人道歉，邀約談判和解事宜，但卻反
    悔並揚言要跟甲○○等人輸贏，甲○○因而將洪國男等人多次來
    電表示相約打架等情告知友人，且在其所駕駛之車牌號碼00
    0-0000號自用小客車（下稱甲車）內預藏客觀上可為兇器使
    用之木棍等物，其友人癸○○亦在所駕駛之車牌號碼000-0000
    號自用小客貨車（下稱乙車）上藏放客觀上可為兇器使用之
    木棍等物，以便遭遇洪國男等仇家時鬥毆或防身使用。嗣洪
    國男一方之寅○○、少年蔡○橙（91年11月生，真實姓名年籍
    詳卷）、己○○、丁○○、林埕瑋、丙○○、辛○○、卯○○、王璽凱
    等人（下稱寅○○等人）於109年8月22日4時許前，在彰化縣○○鎮○○路00號「全家福KTV」(下稱全家福KTV)內唱歌，而甲○○亦於同日1時許起，陸續約朋友前往「滿庭芳KTV」唱歌，
    並駕駛甲車載乙○○、丑○○與戊○○前往「滿庭芳KTV」，然因
    「滿庭芳KTV」客滿，遂改約到「全家福KTV」，隨後不知情
    之李嘉誠駕駛車牌號碼000-0000號自用小客車（下稱丙車）
    、癸○○駕駛乙車載辰○○前往「全家福KTV」與甲○○等人會合
    ，甲○○與同行友人抵達「全家福KTV」後，因「全家福KTV」
    客滿，一時無空包廂，其等遂在該處等待，甲○○在「全家福
    KTV」等待時，發現寅○○等人也在該處，乃聯絡不知情之劉
    家維，請其駕駛車牌號碼0000-00號自用小客車（下稱丁車
    ）前往「滿庭芳KTV」附近之聖義堂搭載壬○○、子○○與庚○○
    前來，子○○與庚○○並攜帶客觀上可為兇器使用之木棍，至「
    全家福KTV」與甲○○等人會合。嗣甲○○即將先前在「滿庭芳K
    TV」內毆打伊與乙○○之寅○○等人正在「全家福KTV」內之情
    告知乙○○、丑○○、戊○○、癸○○、辰○○、壬○○、子○○與庚○○（
    下合稱乙○○等8人），並要乙○○等8人一起教訓寅○○等人。甲○○與乙○○等8人均明知「全家福KTV」大門入口處及大門外、
    緊鄰道路之露天停車場為公眾得出入之場所，於該處聚集施
    強暴脅迫，顯會造成公眾或他人恐懼不安，危害人民安寧及
    公共秩序，甲○○竟基於意圖供行使之用而攜帶兇器在公眾得
    出入之場所聚集三人以上首謀施強暴脅迫之犯意，乙○○等8
    人則共同基於意圖供行使之用而攜帶兇器在公眾得出入之場
    所聚集三人以上下手實施強暴脅迫之犯意聯絡，且甲○○與乙○○等8人亦同時共同基於傷害、毀損、強制及恐嚇之犯意聯
    絡，由甲○○指揮乙○○等8人取出木棍等物，準備教訓寅○○及
    其友人等人。待寅○○等人於同日4時8分許從「全家福KTV」
    內走出時，甲○○、乙○○、丑○○、庚○○、子○○、癸○○、辰○○、
    戊○○、壬○○（下稱甲○○等人）即在公眾得出入之「全家福KT
    V」大門入口處及大門外、緊鄰道路之露天停車場聚集，由
    甲○○、乙○○、丑○○、庚○○、子○○、癸○○、辰○○分別持木棍上
    前毆打寅○○及其同行友人己○○、蔡○橙、丁○○等人【起訴書
    漏未記載子○○有持木棍】，寅○○因此受有頭部外傷合併臉部
    擦傷及頭皮血腫、頸部挫傷合併第四頸部脊突骨骨折、背部
    及左肩及雙側上肢多處挫傷合併擦傷之傷害，其所持有之手
    機2支毀損【毀損部分，未據告訴；傷害部分，業經寅○○於
    本院審理中撤回告訴，由本院不另為不受理諭知如後述】；
    己○○因此受有頭部外傷合併頭皮撕裂傷5公分、雙側上肢多
    處挫傷合併擦傷及瘀傷之傷害，其所持有之手機因此多處破
    損，致令不堪使用【傷害及毀損部分，業經己○○於本院審理
    中撤回告訴，由本院不另為不受理諭知如後述】；丁○○因此
    受有左手肘流血、後背受傷之傷害【傷害部分，業經丁○○於
    本院審理中撤回告訴，由本院不另為不受理諭知如後述】；
    蔡○橙因此受有手部背部瘀青、頭部紅腫之傷害，其所持有
    之手機因此面板破裂【毀損部分，未據告訴；傷害部分，業
    經蔡○橙於本院審理中撤回告訴，由本院不另為不受理諭知
    如後述】；寅○○同行友人丙○○見狀擬駕駛車牌號碼000-0000
    號自用小客貨車（下稱戊車，車主為丙○○之表哥洪國男）載
    林埕瑋準備倒車離開，甲○○、丑○○、子○○與戊○○乃分持木棍
    砸向戊車，戊車因此前擋風玻璃與右側擋風玻璃均破損而無
    法使用，而破損之玻璃進而割傷丙○○手部【傷害及毀損部分
    ，業經丙○○於偵查中撤回告訴而未經起訴】；另辰○○見寅○○
    同行友人辛○○駕駛車牌號碼0000-00號自用小客車（下稱己
    車，車主為卯○○之親友巫淑英）載卯○○準備離去，遂持木棍
    砸向己車，致使己車之後擋風玻璃毀損，不堪使用【毀損部
    分，業經卯○○於本院審理中撤回告訴，由本院不另為不受理
    諭知如後述】，而壬○○見辛○○坐在己車駕駛座上，準備駕車
    離去，乃強行打開己車車門後，用手抓辛○○之衣領並出手打
    其臉部，且對辛○○恫稱：「如果你不下車，就要讓你死得很
    難看」等語，使辛○○心生畏懼之強暴脅迫方法，欲將辛○○強
    拉下車而行無義務之事，然因辛○○抵抗而未得逞【強制未遂
    及恐嚇部分，業經辛○○於本院審理中撤回告訴；至傷害部分
    因檢察官認證據不足以證明辛○○受傷，本即未起訴】，甲○○
    等人即以上揭方式在公眾得出入之場所聚集三人以上而施強
    暴脅迫行為。甲○○等人於打人砸車後，旋即駕車四散逃逸，
    並未前往「全家福KTV」內唱歌，嗣因民眾報警，員警據報
    前往處理，循線查獲【丑○○仍由本院審理中】。案經己○○、
    丁○○、寅○○、蔡○橙、辛○○與卯○○訴由彰化縣警察局和美分
    局報告臺灣彰化地方檢察署檢察官偵查起訴。
二、本案被告甲○○、乙○○、庚○○、子○○、癸○○、辰○○、戊○○、壬○○（下稱被告等8人）所犯均係死刑、無期徒刑、最輕本刑
    為3年以上有期徒刑以外之罪，其於準備程序就前揭被訴事
    實為有罪之陳述，經受命法官告知簡式審判程序之旨，並聽
    取其等與公訴人、被告子○○之辯護人之意見後，本院認無不
    得或不宜改依簡式審判程序進行之處，爰依刑事訴訟法第27
    3條之1第1項、第284條之1，裁定由受命法官獨任進行簡式
    審判程序，合先敘明。
三、認定上開犯罪事實之證據：
  ㈠被告等8人於警詢、偵查中之供述及本院準備程序與審理時之
    自白、共同被告丑○○於警詢、偵查及本院準備程序中之供述
    。
　㈡證人即被害人寅○○、己○○、丁○○、蔡○橙、辛○○、卯○○於警詢
    及偵查中之證述；證人即被害人丙○○、證人李嘉誠、劉家維
    、王璽凱、證人即「全家福KTV」員工賴俐蓉於警詢之證述
    。
　㈢彰化縣警察局和美分局指認犯罪嫌疑人紀錄表、監視器錄影
    檔案及錄影畫面擷取照片、現場及傷勢照片、彰化基督教醫
    療財團法人彰化基督教醫院診斷書、車輛詳細資料報表。
四、論罪科刑：
　㈠按刑法第150條係以「在公共場所或公眾得出入之場所」有「
    聚集」之行為為構成要件，亦即行為不論其在何處、以何種
    聯絡方式（包括社群通訊軟體）聚集，其係在遠端或當場為
    之，均為本條之聚集行為，且包括自動與被動聚集之情形，
    亦不論是否係事前約定或臨時起意者均屬之，且聚集之人數
    明定為三人以上，而不受限於須隨時可以增加之情形，乃因
    上開行為對於社會治安與秩序，均易造成危害；本罪之成立
    ，客觀上係三人以上，在公共場所或公眾得出入之場所聚集
    ，進而實行強暴或脅迫（例如：鬥毆、毀損或恐嚇等行為）
    ，不論是對於特定人或不特定人為之，已造成公眾或他人之
    危害、恐懼不安，且行為人主觀上就此有所認識而仍為本罪
    構成要件之行為者，即該當本罪之構成要件（刑法第150條
    修正理由參照）。次按刑法第150條第1項規定：「在公共場
    所或公眾得出入之場所聚集三人以上，施強暴脅迫者，在場
    助勢之人，處1年以下有期徒刑、拘役或10萬元以下罰金；
    首謀及下手實施者，處6月以上5年以下有期徒刑。」；同條
    第2項則規定：「犯前項之罪，而有下列情形之一者，得加
    重其刑至二分之一：一、意圖供行使之用而攜帶兇器或其他
    危險物品犯之。二、因而致生公眾或交通往來之危險。」該
    規定係就刑法第150條第1項之基本犯罪類型，參考我國實務
    常見之群聚鬥毆危險行為態樣，慮及行為人意圖供行使之用
    而攜帶兇器或者易燃性、腐蝕性液體，抑或於車輛往來之道
    路上追逐，對往來公眾所造成之生命身體健康等危險大增，
    破壞公共秩序之危險程度升高，而有加重處罰之必要，已就
    刑法第150條第1項犯罪類型變更之個別犯罪行為予以加重，
    而成另一獨立之罪名，應屬於刑法分則加重之性質。又所謂
    「兇器」，其種類並無限制，凡客觀上足對人之生命、身體
    、安全構成威脅，具有危險性之器具均屬之。查本案係由被
    告甲○○糾集被告乙○○、丑○○、庚○○、子○○、癸○○、辰○○、戊○○、壬○○聚集，施強暴脅迫犯行，是以其他被告之所以到場
    聚集，均係受到被告甲○○之串連集結，核被告甲○○此部分所
    為，已該當首謀之犯行；被告等8人及共同被告丑○○（下稱
    被告等9人）均知悉聚集目的係為找寅○○等人尋仇報復，且
    聚集地點在不特定人可得隨時出入之「全家福KTV」大門入
    口處及大門外、緊鄰道路之露天停車場，其等有攜帶木棍或
    知悉同案共犯有攜帶木棍前往聚集，並有持木棍毆打被害人
    寅○○、己○○、蔡○橙、丁○○成傷、毀損被害人寅○○、己○○、
    蔡○橙之手機及持木棍砸毀被害人丙○○使用之戊車玻璃、被
    害人卯○○使用之己車玻璃，以及徒手毆打被害人辛○○並恐嚇
    被害人辛○○，欲將其強拉下車等情，是被告等8人客觀上確
    已造成他人之危害，主觀上亦應可預見其等行為將造成在場
    目睹聽聞、甚至經過該處之公眾或他人恐懼不安，實已該當
    「在公眾得出入之場所聚集三人以上施強暴脅迫」之構成要
    件。又供本案犯罪所用之木棍雖未扣案，但從卷附監視錄影
    畫面翻拍照片、車輛受損照片及上揭被害人受傷狀況可知：
    該等木棍均具有相當長度且非纖細，並可以敲破車窗玻璃、
    造成人體受傷，客觀上顯然具有相當硬度與危險性，當屬足
    以對人之生命、身體、安全構成威脅之兇器無疑，而本案亦
    有持木棍毆打被害人及毀損車輛玻璃之犯行，則被告等8人
    係意圖供行使之用而攜帶兇器，亦甚為明確，自應認其等均
    已符合刑法第150條第2項之要件。
　㈡罪名：
  ⒈核被告甲○○所為，係犯刑法第150條第2項第1款、第1項後段
    之意圖供行使之用而攜帶兇器在公眾得出入之場所聚集三人
    以上首謀實施強暴罪、同法第304條第2項、第1項之強制未
    遂罪與同法第305條之恐嚇危害安全罪。
　⒉核被告乙○○、庚○○、子○○、癸○○、辰○○、戊○○、壬○○所為，
    均係犯刑法第150條第2項第1款、第1項後段之意圖供行使之
    用而攜帶兇器在公眾得出入之場所聚集三人以上下手實施強
    暴罪、同法第304條第2項、第1項之強制未遂罪與同法第305
    條之恐嚇危害安全罪。
　㈢共同正犯：
　⒈按刑法對故意犯的處罰多屬單獨犯之規定，單獨1人即可完成
    犯罪構成要件，但亦可由數行為人一起違犯，若法條本身並
    不預設參與人數，如此形成之共同正犯，稱為「任意共犯」
    ；相對地，刑法規範中存在某些特殊條文，欲實現其不法構
    成要件，必須2個以上之行為人參與，刑法已預設了犯罪行
    為主體需為複數參與者始能違犯之，則為「必要共犯」。換
    言之，所謂「必要共犯」係指某一不法構成要件之實行，在
    概念上必須有2個以上參與者，一同實現構成要件所不可或
    缺之共同加工行為或互補行為始能成立，若僅有行為人1人
    ，則無成立犯罪之可能。又「必要共犯」依其犯罪性質，尚
    可分為「聚合犯」，即2人以上朝同一目標共同參與犯罪之
    實行者，如刑法分則之公然聚眾施強暴、脅迫罪、參與犯罪
    結社罪、輪姦罪等，因其本質上即屬共同正犯，故除法律依
    其首謀、下手實行或在場助勢等參與犯罪程度之不同，而異
    其刑罰之規定時，各參與不同程度犯罪行為者之間，不能適
    用刑法總則共犯之規定外，其餘均應引用刑法第28條共同正
    犯之規定（最高法院109年台上字第2708號判決可資參照）
    。
　⒉再按刑法之共同正犯，包括共謀共同正犯及實行共同正犯二
    者在內；祇須行為人有以共同犯罪之意思，參與共同犯罪計
    畫之擬定，互為利用他人實行犯罪構成要件之行為，完成其
    等犯罪計畫，即克當之，不以每一行為人均實際參與部分構
    成要件行為或分取犯罪利得為必要（最高法院96年度台上字
    第1882號判決意旨參照）。又按共同正犯間，非僅就其自己
    實施之行為負其責任，並在犯意聯絡之範圍內，對於他共同
    正犯所實施之行為，亦應共同負責（最高法院32年度上字第
    1905號判決意旨參照）
　⒊被告乙○○、庚○○、子○○、癸○○、辰○○、戊○○、壬○○與共同被
    告丑○○就上開意圖供行使之用而攜帶兇器在公眾得出入之場
    所聚集三人以上下手實施強暴罪部分，有犯意聯絡及行為分
    擔，應論以共同正犯。被告等9人就上開恐嚇及強制未遂罪
    部分，有犯意聯絡及行為分擔，應論以共同正犯。
　⒋又被告甲○○上開首謀之犯行，與下手施強暴脅迫犯行之被告
    乙○○、庚○○、子○○、癸○○、辰○○、戊○○、壬○○及共同被告丑
    ○○，因其等間之參與犯罪程度顯然有別，揆諸前開說明，無
    從論以共同正犯，檢察官起訴書及補充理由書認被告等9人
    就妨害秩序部分應論以共同正犯，容有誤會，附此敘明。
　㈣罪數：
　⒈刑法第150條之罪，係為保護社會整體秩序、安全，屬於國家
    法益，並非個人法益，是本件被告等9人雖同時對被害人寅○○、己○○、丁○○、蔡○橙、辛○○、卯○○、丙○○施強暴脅迫，仍
    僅侵害單一國家法益，僅各成立單純一罪。
　⒉被告甲○○係以一行為觸犯上開3罪名，為想像競合犯，應依刑
    法第55條規定，從一重依意圖供行使之用而攜帶兇器在公眾
    得出入之場所聚集三人以上首謀實施強暴罪處斷。
　⒊被告乙○○、庚○○、子○○、癸○○、辰○○、戊○○、壬○○均係以一
    行為觸犯上開3罪名，為想像競合犯，應依刑法第55條規定
    ，從一重依意圖供行使之用而攜帶兇器在公眾得出入之場所
    聚集三人以上下手實施強暴罪處斷。
　㈤刑之加重：
  ⒈刑法第150條第2項部分：
　⑴按刑法第150條第1項規定：「在公共場所或公眾得出入之場
    所聚集三人以上，施強暴脅迫者，在場助勢之人，處1年以
    下有期徒刑、拘役或10萬元以下罰金；首謀及下手實施者，
    處6月以上5年以下有期徒刑」；同條第2項則規定：「犯前
    項之罪，而有下列情形之一者，得加重其刑至二分之一：一
    、意圖供行使之用而攜帶兇器或其他危險物品犯之。二、因
    而致生公眾或交通往來之危險」，該規定係就犯罪類型變更
    之個別犯罪行為得裁量予以加重，成為另一獨立之罪名，屬
    於刑法分則加重之性質，已於前述。惟依上述規定，係稱「
    得」加重，而非「加重」或「應」加重，屬於相對加重條件
    ，並非絕對應加重條件，故法院對於行為人所犯刑法第150
    條第2項第1款、第1項後段之行為，應參酌當時客觀環境、
    犯罪情節及危險影響程度等情，綜合權衡、裁量是否有加重
    其刑之必要。
　⑵本院審酌全案係因被告甲○○、乙○○於109年8月14日在「滿庭
    芳KTV」遭洪國男等人毆打成傷，事後被告乙○○又接獲洪國
    男之來電挑釁，故被告甲○○在「全家福KTV」偶然發現寅○○
    等人在場時，始謀議聚集被告乙○○、庚○○、子○○、癸○○、辰
    ○○、戊○○、壬○○及共同被告丑○○對寅○○等人施強暴脅迫，其
    等雖已實際將攜帶之兇器用於本案犯行，然考量其等所準備
    之兇器為鈍器木棍，並只針對特定人、財物攻擊，未波及其
    他民眾、財物或造成損害，且衝突時間短暫（從卷附錄影檔
    案及錄影畫面翻拍照片上顯示之時間，被告等9人為上揭強
    暴脅迫行為之時間僅約1分鐘），應認其等實施手段確尚知
    節制，並無持續施強暴脅迫致危險程度難以控制之情形，被
    告等9人所為對於社會秩序安全之危害程度亦未因攜帶兇器
    而有顯著提升，認未加重前之法定刑應足以評價其等之犯行
    ，尚無依刑法第150條第2項規定加重其刑之必要，爰均不予
    加重其刑。又上開規定係就犯罪類型變更之個別犯罪行為得
    裁量予以加重，成為另一獨立之罪名，屬於刑法分則加重之
    性質，惟本院經裁量後未依該項規定加重，其法定最輕本刑
    及最重本刑則不予變動，如宣告6月以下有期徒刑，自仍符
    合刑法第41條第1項前段所規定得易科罰金之要件，附此敘
    明。
　⒉累犯部分：
　  被告甲○○前因傷害及毀損案件，經臺灣屏東地方法院以106
    年度簡字第976號判決判處有期徒刑3月、2月，應執行有期
    徒刑4月確定，於106年9月28日易科罰金執行完畢，有臺灣
    高等法院被告前案紀錄表在卷可稽，其受此有期徒刑執行完
    畢後，5年以內故意再犯本案有期徒刑以上之罪，為累犯。
    又被告前有違反槍砲彈藥刀械管制條例、恐嚇、重利、傷害
    及毀損等前科，多次遭刑罰仍未予改進，再犯本案犯行，本
    應嚴予懲罰，亦不因累犯之加重致其所受刑罰因而受有超過
    其所應負擔罪責，及使其人身自由因而受過苛侵害之情形，
    適用累犯加重之規定，核無大法官釋字第775號解釋所稱「
    不符合罪刑相當原則、抵觸憲法第23條比例原則」之情形，
    是應依刑法第47條第1項之規定，加重其刑。
　㈥爰以行為人之責任為基礎，審酌被告甲○○因與洪國男等人有
    糾紛，竟不思以理性平和方式處理，竟謀議被告乙○○、丑○○
    、庚○○、子○○、癸○○、辰○○、戊○○、壬○○聚集，攜帶並持兇
    器對寅○○等人施強暴脅迫，所為實屬不該，應予非難；惟念
    被告等9人均坦承犯行，且已取得被害人之原諒，並有當庭
    向被害人丁○○、蔡○橙、辛○○道歉及實際賠償被害人己○○、
    寅○○、卯○○之損害，被害人均具狀撤回本案刑事告訴，有本
    院調解程序筆錄、準備程序、審理筆錄及刑事撤回告訴狀等
    在卷可稽，犯後態度尚均稱良好，暨考量：
　⒈被告甲○○除上揭構成累犯之前案不重複評價外，另有違反槍
    砲彈藥刀械管制條例、恐嚇、重利案件之前科，有臺灣高等
    法院被告前案紀錄表在卷可稽，素行非佳，及其自述教育程
    度為高職畢業，從事殯葬業，家庭狀況為已婚，育有二名子
    女，分別17、19歲，其需扶養子女及父母，以及其犯罪之動
    機、目的、手段、參與程度及所生損害等一切情狀，量處如
    主文所示之刑。
　⒉被告乙○○前有2次詐欺案件之前科，有臺灣高等法院被告前案
    紀錄表在卷可稽，素行尚可，及其自述教育程度為國中畢業
    ，從事殯葬業，家庭狀況為未婚，與父母同住，其需扶養父
    母，以及其犯罪之動機、目的、手段、參與程度及所生損害
    等一切情狀，量處如主文所示之刑，並諭知易科罰金之折算
    標準。
　⒊被告庚○○前無科刑紀錄，有臺灣高等法院被告前案紀錄表在
    卷可稽，素行良好，及其自述教育為國中畢業，從事殯葬業
    ，家庭狀況為未婚，自己獨居，其需扶養母親，以及其犯罪
    之動機、目的、手段、參與程度及所生損害等一切情狀，量
    處如主文所示之刑，並諭知易科罰金之折算標準。
　⒋被告子○○前無科刑紀錄，有臺灣高等法院被告前案紀錄表在
    卷可稽，素行良好，及其自述教育為高中畢業，職業為工地
    臨時工，家庭狀況為未婚、無小孩，與父母及弟弟、妹妹同
    住，生活費來自自己打工，無人需其扶養，以及其犯罪之動
    機、目的、手段、參與程度及所生損害等一切情狀，量處如
    主文所示之刑，並諭知易科罰金之折算標準。
　⒌被告癸○○在本案之前，無科刑紀錄，有臺灣高等法院被告前
    案紀錄表在卷可稽，素行尚可，及其自述教育為高職畢業，
    在花店上班，家庭狀況為未婚，與父母同住，其需扶養父母
    ，以及其犯罪之動機、目的、手段、參與程度及所生損害等
    一切情狀，量處如主文所示之刑，並諭知易科罰金之折算標
    準。
　⒍被告辰○○前因公共危險案件，經本院以109年度交簡字第887
    號判決判處有期徒刑3月，併科罰金新臺幣2萬元確定，於10
    9年11月10日易科罰金執行完畢（本件不構成累犯），有臺
    灣高等法院被告前案紀錄表在卷可稽，素行尚可，及其自述
    教育程度為國中畢業，在工廠上班，家庭狀況為未婚，與父
    親同住，其需扶養父親，以及其犯罪之動機、目的、手段、
    參與程度及所生損害等一切情狀，量處如主文所示之刑，並
    諭知易科罰金之折算標準。
　⒎被告戊○○前因傷害及毀損案件，經臺灣屏東地方法院以106年
    度簡字第976號判決判處有期徒刑3月、2月，應執行有期徒
    刑4月，緩刑2年確定（本件不構成累犯），有臺灣高等法院
    被告前案紀錄表在卷可稽，素行尚可，及其自述教育程度為
    高中畢業，經營餐廳，生意有受疫情影響，家庭狀況為已婚
    ，育有一名未成年子女，其需扶養小孩及妻子，以及其犯罪
    之動機、目的、手段、參與程度及所生損害等一切情狀，量
    處如主文所示之刑，並諭知易科罰金之折算標準。　
　⒏被告壬○○前無科刑紀錄，有臺灣高等法院被告前案紀錄表在
    卷可稽，素行良好，及其自述教育為高中畢業，職業為大貨
    車司機，家庭狀況為未婚，與父母、兄弟同住，其需扶養父
    母，以及其犯罪之動機、目的、手段、參與程度及所生損害
    等一切情狀，量處如主文所示之刑，並諭知易科罰金之折算
    標準。
　㈦緩刑宣告：
　⒈被告庚○○、子○○、壬○○前均未曾因故意犯罪受有期徒刑以上
    刑之宣告，已如上述，而被告庚○○、子○○、壬○○為本案犯行
    後，均坦承犯行且已與被害人和解，顯均有悔過之誠意及自
    新之決心，且各被害人均已表示原諒被告並撤回告訴，經此
    偵、審程序及刑之宣告後，應知所警惕，而無再犯之虞，本
    院考量上情，認對被告庚○○、子○○、壬○○所宣告之刑以暫不
    執行為適當，爰均依刑法第74條第1 項第1 款規定，諭知緩
    刑2 年，以啟自新。又為使其等能從中深切記取教訓，避免
    再度犯罪，本院認另有課予被告一定負擔之必要，是斟酌被
    告庚○○、子○○、壬○○於本案之犯罪情節，認有命其等提供義
    務勞務，藉由服務社群以培養正確之法治觀念之重要性，爰
    均併依刑法第74條第2 項第5 款之規定，命被告庚○○、子○○
    、壬○○向指定之政府機關、政府機構、行政法人、社區或其
    他符合公益目的之機構或團體，提供180 小時之義務勞務；
    又為加強被告之法治觀念，使其等於緩刑期內能遵守法令、
    避免再度犯罪，爰依刑法第74條第2 項第8 款之規定命被告
    庚○○、子○○、壬○○均接受法治教育4場次。且均依刑法第93
    條第1 項第2 款規定，均諭知緩刑期內付保護管束。至於被
    告究應向何政府機關、政府機構、行政法人、社區或公益機
    構、團體提供義務勞務，屬執行之問題，應由執行檢察官斟
    酌全案情節及各相關單位之需求，妥為指定，併予敘明。
　⒉至被告癸○○於本案犯行前雖未曾因故意犯罪受有期徒刑以上
    刑之宣告，但其於110年3月5日因酒後駕車之公共危險案件
    ，業經本院以110年度交簡字第440號判決判處有期徒刑3月
    ，並於同年4月1日確定，並於110年8月2日易科罰金執行完
    畢，有臺灣高等法院被告前案紀錄表在卷可參，雖不構成累
    犯，但已不符合緩刑宣告之要件，自不得宣告緩刑，附此敘
    明。 
五、沒收：
    未扣案之木棍數支，雖為被告甲○○、癸○○、子○○與庚○○所有
    供本案犯罪所用之物，惟被告甲○○、乙○○、丑○○、庚○○、子
    ○○、癸○○、辰○○、戊○○均稱木棍已丟棄等語（見警卷第11、
    25、30、35、41、58、63、70頁），是上開木棍既未扣案，
    無從證明仍然存在，且非屬違禁物，更係日常即可隨意取得
    或購得之物，縱予宣告沒收，預防再犯之效果亦屬甚微，爰
    依刑法第38條之2第2項規定不予宣告沒收。
六、不另為不受理諭知：
  ㈠公訴意旨略以：被告等9人共同基於傷害及毀損之犯意聯絡，
    於上揭時、地，由被告甲○○、乙○○、庚○○、子○○、癸○○、辰
    ○○分別持木棍毆打寅○○及其友人，並敲擊戊車、己車，致寅
    ○○因此受有頭部外傷合併臉部擦傷及頭皮血腫、頸部挫傷合
    併第四頸部脊突骨骨折、背部及左肩及雙側上肢多處挫傷合
    併擦傷等傷害；己○○因此受有頭部外傷合併頭皮撕裂傷5公
    分、雙側上肢多處挫傷合併擦傷及瘀傷等傷害，其所持有之
    手機因此多處破損，致令不堪使用；丁○○因此受有左手肘流
    血、後背受傷等傷害；蔡○橙因此受有手部背部瘀青、頭部
    紅腫等傷害；卯○○所使用己車之後擋風玻璃毀損，不堪使用
    。因認被告等9人均另涉犯刑法第277條第1項之傷害罪及同
    法第354條之毀損罪嫌等語。
  ㈡按告訴乃論之罪，告訴人於第一審辯論終結前，得撤回其告
    訴，又告訴經撤回者，法院應諭知不受理之判決，刑事訴訟
    法第238條第1項、第303條第3款分別定有明文。
　㈢查被告等8人被訴傷害及毀損罪嫌部分，依刑法第287條、第3
    57條規定，須告訴乃論，茲因寅○○、己○○、丁○○、蔡○橙、
    辛○○、卯○○均具狀對被告等9人撤回本案刑事告訴，有刑事
    撤回告訴狀在卷可按（見本院卷第201至205、209至211、28
    5頁），本應為該部分犯罪不受理判決，惟此部分與被告等9
    人前揭經論罪科刑部分，具有想像競合犯之裁判上一罪關係
    ，爰不另為不受理之諭知（臺灣高等法院暨所屬法院94年法
    律座談會刑事類提案第28號審查意見及研討結果參照）。
據上論斷，應依刑事訴訟法第273條之1第1項、第299條第1項前
段，刑法第28條、第150條第1項、第2項第1款、第304條第1項、
第2項、第305條、第47條第1項、第55條、第41條第1項前段、第
74條第1 項第1 款、第2 項第5 款、第8款、第93條第1 項第2 
款，刑法施行法第1條之1第1項，判決如主文。
本案經檢察官黃建銘提起公訴，檢察官陳靚蓉到庭執行職務。
中　　華　　民　　國　　110 　年　　10　　月　　21　　日
                  刑事第六庭    法  官  吳永梁
以上正本證明與原本無異。
如不服本判決應於收受判決後20日內向本院提出上訴書狀，並應
敘述具體理由。其未敘述上訴理由者，應於上訴期間屆滿後20日
內向本院補提理由書（均須按他造當事人之人數附繕本）「切勿
逕送上級法院」。
告訴人或被害人對於判決如有不服具備理由請求檢察官上訴者，
其上訴期間之計算係以檢察官收受判決正本之日期為準。
中　　華　　民　　國　　110 　年　　10　　月　　21　　日
                                書記官　楊憶欣
附錄本案論罪科刑法條：　　　　
中華民國刑法第150條
在公共場所或公眾得出入之場所聚集三人以上，施強暴脅迫者，
在場助勢之人，處1年以下有期徒刑、拘役或10萬元以下罰金；
首謀及下手實施者，處6月以上5年以下有期徒刑。
犯前項之罪，而有下列情形之一者，得加重其刑至二分之一：
一、意圖供行使之用而攜帶兇器或其他危險物品犯之。
二、因而致生公眾或交通往來之危險。
　　
中華民國刑法第304條
以強暴、脅迫使人行無義務之事或妨害人行使權利者，處3年以
下有期徒刑、拘役或9千元以下罰金。
前項之未遂犯罰之。

中華民國刑法第305條
以加害生命、身體、自由、名譽、財產之事恐嚇他人，致生危害
於安全者，處2年以下有期徒刑、拘役或9千元以下罰金。